臺灣宜蘭地方法院交通事件裁定　　　　　96年度交聲字第40號
移
異　議　人
即受處分人　甲○○
上列受處分人因違反道路交通管理處罰條例案件，對於交通部公
路總局臺北區監理所宜蘭監理站民國96年2月8日所為之處分 (原
處分案號：宜監字第裁43-Q00000000號) ，聲明異議，本院裁定
如下：
    主  文
異議駁回。
    理  由
一、按汽車駕駛人，駕駛汽車經測試檢定，有酒精濃度超過規定
    標準者，處新臺幣（下同）1萬5千元以上6萬元以下罰鍰，
    並當場移置保管該汽車及吊扣其駕駛執照1年；又汽車駕駛
    人拒絕接受第1項測試之檢定者，處6萬元罰鍰，並當場移置
    保管該汽車及吊銷該駕駛執照，道路交通管理處罰條例第35
    條第1項、第4項定有明文；又按汽車駕駛人曾依第35條第4
    項前段規定吊銷駕駛執照者，3年內不得考領駕駛執照，道
    路交通管理處罰條例第67條第2項亦有明文。
二、原處分意旨略以：本件異議人即受處分人甲○○於民國96年
    1月23日晚間10時35分許騎乘車號PVY-267號機車行經宜蘭縣
    冬山鄉○○路○段武罕橋時，為宜蘭縣警察局羅東分局公正
    派出所警員呂曉峰攔停，發現受處分人身上有濃重酒味，遂
    欲對受處分人實施酒精濃度測試檢定，惟受處分人拒絕接受
    酒精之測試檢定，警員即以受處分人有違反道路交通管理處
    罰條例第35條第4項規定之行為掣單舉發，受處分人未於應
    到案日期前向原處分機關提出申訴，經原處分機關以受處分
    人有前開違規行為，裁處受處分人罰鍰6萬元，並吊銷其駕
    駛執照，3年內不得考領在案。
三、訊據受處分人固坦承有飲用酒類之事實不諱，惟矢口否認有
    上開違規行為，辯稱：伊當天有飲酒，經警攔檢，警察問伊
    要不要吹，伊坦承有飲酒，並說其他不麻煩了，並未拒絕酒
    測云云。經查，受處分人有上開拒絕酒測之違規行為，業經
    證人即舉發警員呂曉峰到庭結證稱：「異議人經過冬山路2
    段的武罕橋，我們攔停異議人，發覺有酒味，要求異議人酒
    測，但是異議人拒絕」等語（見本院卷第16頁筆錄）明確，
    且證人呂曉峰提出當日採證之錄影光碟，經本院當庭勘驗之
    結果「警員要求受處分人進行酒測，異議人表示沒有如何，
    不要測」等情，此有本院調查筆錄在卷可參（見本院卷第16
    頁筆錄），核與證人呂曉峰上開證述之情節相符，故證人呂
    曉峰之證詞應堪採信，受處分人有拒絕酒精測試之違規行為
    堪以認定。
四、本件受處分人有拒絕酒精測試檢定之違規行為，事證明確，
    原處分機關依道路交通管理處罰條例第35條第4項規定裁處
    罰鍰6萬元，並吊銷其駕駛執照，3年內不得考領，於法核無
    違誤，本件受處分人之異議為無理由，應予駁回。
據上論斷，應依道路交通案件處理辦法第19條，裁定如主文。
中　　華　　民　　國　　96　　年　　3 　　月　　21　　日
                  交通法庭法  官  鄭貽馨
以上正本證明與原本無異。
如不服本裁定，應於裁定送達後5日內向本院提出抗告狀。（應
附繕本）
                          書記官  林嘉萍
中　　華　　民　　國　　96　　年　　3 　　月　　22　　日
